臺灣臺南地方法院刑事判決
111年度交易字第631號
聲  請  人  臺灣臺南地方檢察署檢察官
被      告  謝育豪




            郭德勤




選任辯護人  楊慧娟律師
上列被告因過失傷害案件，經檢察官聲請簡易判處刑（111年度
軍調偵字第4號），本院認不得以簡易判決處刑（原分案號：111
年度交簡字第1131號），改依通常程序審理，判決如下：
    主  文
本件公訴不受理。
    理  由
一、公訴意旨詳如檢察官聲請簡易判決處刑書所載（如附件）。
二、按告訴乃論之罪，告訴人於第一審辯論終結前，得撤回其告
    訴；又告訴經撤回者，法院應諭知不受理之判決，刑事訴訟
    法第238條第1項及第303條第3款定有明文。
三、查本件告訴人謝育豪、郭德勤互以對方為被告，告訴過失傷
    害案件，檢察官聲請簡易判決處刑書認係觸犯刑法第284條
    前段之過失傷害罪，依同法第287條之規定，須告訴乃論。
    茲據告訴人謝育豪、郭德勤雙方已於民國111年5月30日在本
    院達成和解，告訴人謝育豪、郭德勤2人均於當日具狀撤回
    對他方之刑事告訴，有本院111年度南司交簡附民移調字第4
    3號調解筆錄影本1分及刑事撤回告訴狀2份附卷可稽，揆諸
    前開說明，本件爰不經言詞辯論，逕諭知不受理之判決。
據上論斷，應依刑事訴訟法第452條、第303條第3款、第307條，
判決如主文。
中　　華　　民　　國 　111　　年　 　6　　月　　1 　　日
                    刑事第六庭    法　官  鄭銘仁
以上正本證明與原本無異。
如不服本判決應於收受本判決後20日內向本院提出上訴書狀，並
應敘述具體理由。其未敘述上訴理由者，應於上訴期間屆滿後20
日內向本院補提理由書狀（均須按他造當事人之人數附繕本）「
切勿逕送上級法院」。 
                                  書記官  陳姝妤
中　　華　　民　　國　　111 　年　　6 　　月　　6 　　日
附件
臺灣臺南地方檢察署檢察官聲請簡易判決處刑書　
                                    111年度軍調偵字第4號
　　被　　　告　謝育豪　男　23歲（民國00年0月00日生）
　　　　　　　　　　　　住○○市○○區○○街000巷00號
　　　　　　　　　　　　國民身分證統一編號：Z000000000號
　　　　　    　郭德勤　女　51歲（民國00年0月0日生）
　　　　　　　　　　　　住○○市○○區○○里○○00號之7
　　　　　　　　　　　　居臺南市○○區○○里000○00號1樓
　　　　　　　　　　　　國民身分證統一編號：Z000000000號
    上  一  人  楊慧娟律師
    選任辯護人   
上列被告等因過失傷害案件，已經偵查終結，認為宜以簡易判決
處刑，茲將犯罪事實及證據並所犯法條分敘如下：
　　　　犯罪事實
一、謝育豪於民國110年4月19日14時45分許，騎乘車牌號碼000-
    0000號普通重型機車，沿臺南市安南區無名道路由南往北方
    向行駛，行經該道路與安昌街174巷191弄之交岔路口左轉時
    ，原應注意轉彎車應讓直行車先行，而依當時天候晴、日間
    自然光線、路面乾燥、無缺陷、無障礙物、視距良好之情狀
    ，客觀上並無不能注意之情形，竟疏於注意及此，貿然左轉
    ，適郭德勤騎乘車牌號碼000-0000號普通重型機車，沿安昌
    街174巷191弄由西往東方向行駛至此，亦疏未注意車前狀況
    及未減速慢行，貿然前行，雙方因而發生碰撞，致謝育豪受
    有右大腿挫傷之傷害；郭德勤受有頭部外傷併腦震盪、背部
    及臀部鈍挫傷、左前臂鈍挫傷及瘀傷、左側耳膜穿孔中耳炎
    等傷害。
二、案經謝育豪、郭德勤訴由臺南市政府警察局第三分局報告偵
    辦。
　　　 證據並所犯法條
一、訊據被告謝育豪對於上揭犯罪事實坦承不諱，被告郭德勤固
    供認有於上揭時、地與告訴人謝育豪發生交通事故之事實，
    惟矢口否認有何過失傷害犯行，辯稱：我是到路口才看到對
    方的車子衝出來，已經無法反應，我是直行車，當時視線遭
    路旁建築物擺設之盆栽樹木遮擋，無法注意對方的機車云云
    。經查，上揭犯罪事實，業據告訴人謝育豪、郭德勤指訴綦
    詳，復有道路交通事故現場圖、道路交通事故調查報告表（
    一）（二）、臺南市立安南醫院診斷證明書、現場暨車損照
    片等附卷可稽。按「汽車行駛至交岔路口，轉彎車應讓直行
    車先行」、「汽車行駛時，駕駛人應注意車前狀況，並隨時
    保持必要之安全措施」、「行經設有彎道、坡路、狹路、狹
    橋、隧道、學校、醫院標誌之路段、道路施工路段、泥濘或
    積水道路、無號誌之交岔路口及其他人車擁擠處所，或因雨
    霧致視線不清或道路發生臨時障礙，均應減速慢行，作隨時
    停車之準備」道路交通安全規則第102條第1項第7款、第94
    條第3項、第93條第1項第2款分別定有明文，被告2人騎車自
    應注意遵守上揭規定，且依當時情形又無不能注意之情事，
    被告2人竟疏於注意及此，致雙方騎乘之機車發生碰撞，造
    成對方受有前揭傷害，被告2人顯有過失，且本件交通事故
    ，經送臺南市車輛行車事故鑑定會鑑定結果，亦同此意見，
    此有該會函文及鑑定意見書（110年12月6日南市交鑑字第11
    01482902號、南鑑0000000案）在卷可參。再告訴人2人確因
    本件車禍而受傷，則被告2人之過失行為與告訴人2人之傷害
    結果間，自具有相當因果關係。被告郭德勤所辯，顯係事後
    卸責之詞，自不足採。本件事證明確，被告2人犯嫌均堪認
    定。
二、核被告2人所為，均係犯刑法第284條前段之過失傷害罪嫌。
    被告2人於肇事後，於警員前往醫院處理時，當場承認為肇
    事人，有臺南市政府警察局第三分局交通分隊道路交通事故
    肇事人自首情形紀錄表2紙附卷可稽，合於刑法自首之要件
    ，請依刑法第62條規定得減輕其刑。
三、依刑事訴訟法第451條第1項聲請逕以簡易判決處刑。　　
　　此　　致
臺灣臺南地方法院
中　　華　　民　　國　 111　　年　　2　 　月　　23　　日
                              檢察官  蘇榮照
本件證明與原本無異
中　　華　　民　　國　 111　　年　　3 　　月　　2 　　日
                              書記官  鍾明智

所犯法條：中華民國刑法第284條
因過失傷害人者，處 1 年以下有期徒刑、拘役或 10 萬元以下
罰金；致重傷者，處 3 年以下有期徒刑、拘役或 30 萬元以下
罰金。

附記事項：本件係依刑事訴訟法簡易程序辦理，法院簡易庭得不
傳喚被告、輔佐人、告訴人、告發人等出庭即以簡易判決處刑；
被告、被害人、告訴人等對告訴乃論案件如已達成民事和解而要
撤回告訴或對非告訴乃論案件認有受傳喚到庭陳述意見之必要時
，請即另以書狀向簡易法庭陳述或請求傳訊。